【裁判字號】    99,易,2272
【裁判日期】    991014
【裁判案由】    竊盜
【裁判全文】
臺灣臺中地方法院刑事判決  99年度易字第2272號
公  訴  人  臺灣臺中地方法院檢察署檢察官
被      告  甲○○原名：何嘉.
上列被告因竊盜案件，經檢察官提起公訴（99年度偵字第10039
號），本院判決如下：
    主    文
甲○○犯竊盜罪，累犯，處拘役拾伍日，如易科罰金，以新臺幣
壹仟元折算壹日。
    犯罪事實
一、甲○○（原名何嘉倡）前於民國94年間，因詐欺案件，經本
    院於95年2月13日以94年簡字第117號判處有期徒刑3月確定
    如易科罰金，以新臺幣（下同）1千元折算1日，並於95年8
    月16日以易科罰金執行完畢。又於95間，因施用毒品案件，
    經臺灣高等法院臺中分院於96年3月19日以96年上訴字第210
    號判處有期徒刑7月，嗣經減刑為有期徒刑3月15日，如易科
    罰金，以1千元折算1日確定；於97年間，因贓物案件，經本
    院於98年簡上字第71號判處有期徒刑3月，減刑為有期徒刑1
    月15日確定，如易科罰金，以1千元折算1日，合併定應執行
    4月15日，如易科罰金，以新臺幣1千元折算1日確定，並於
    99年1月20日易科罰金執行完畢。詎其仍不知悔改，竟意圖
    為自己不法之所有，於99年4月9日上午10時51分許，在臺中
    縣大里市○○路517號全家便利商店內，徒手竊取58度750c.
    c之金門高粱酒2瓶（價值約新臺幣1400元），放入其穿著之
    長褲褲檔內，得手後，其佯裝詢問該店員其他商品，而未向
    該店店員為購買該酒品之表示，隨即朝向該店門口準備離去
    時，適為該店長乙○○當場發覺制止並報警查獲上情。
二、案經乙○○訴由臺中縣警察局霧峰分局移送臺灣臺中地方法
    院檢察署檢察官偵查起訴。
        理  由
一、證據能力部分：被告以外之人於審判外之陳述，雖不符前4
    條之規定，而經當事人於審判程序同意作為證據，法院審酌
    該言詞陳述或書面陳述作成時之情況，認為適當者，亦得為
    證據；當事人、代理人或辯護人於法院調查證據時，知有第
    159條第1項不得為證據之情形，而未於言詞辯論終結前聲明
    異議者，視為有前項之同意，刑事訴訟法第159條之5定有明
    文。本案下列引為證據之證人陳述及書證，被告均不爭執其
    證據能力，且以之作為證據並無不當，依上揭法條之規定，
    自均有證據能力，先予敘明。
二、訊之被告對於在上開時地將金門高粱酒放進其褲袋之事實，
    惟矢口否認有竊盜之犯意，並辯稱：伊當時還沒有走出去，
    門的聲音，是有客人進店裡，不是伊要出去，伊經過櫃檯時
    還問店員有無阿薩姆奶茶，如果伊有要偷東西就直接跑了，
    伊沒有這樣做，店長說伊偷東西，伊跟店長解釋說伊還沒有
    超過收銀櫃，店長說還沒有結帳東西放到口袋內就是偷竊云
    云。經查，證人乙○○於本院審理中證述：「（問：99年4
    月9日上午十點許，發現被告時之經過？）當天早上我在辦
    公室裡面，辦公室就在櫃台的旁邊，我在那裡做帳，我從監
    視器內看到被告在酒架上拿了一瓶酒，就直接塞到褲子的口
    袋內，後來他在裡面逛了又逛，又跑到櫃台，櫃台離大門很
    近，他就跟店員詢問店內沒有那種品牌的飲料，店員就跟被
    告說沒有賣這種飲料，被告就馬上要出去，櫃台離大門只有
    1.5公尺，被告當時的確沒有走出大門，但是被告當時是轉
    身要離開的樣子，我就馬上叫住被告是否有東西沒有拿出來
    結帳，被告說沒有，後來我說監視器都有錄影錄到，要他不
    要說謊，被告就跟我說對不起、不好意思，接著又馬上跪下
    ，又說對不起、不好意思，問我可否原諒他，我跟他說好手
    好腳為何要做這種事，因為當時被告並沒有拿拐杖，被告說
    他拿酒的原因是他頭痛，他要喝酒，藉由酒精麻痺，讓他的
    頭不會疼痛。被告當時只有拿一瓶。（你在偵查中說被告拿
    二瓶？）對，因為時間太久了。被告是先拿一瓶金門高梁
    750ｃ.ｃ每瓶七百元的酒塞在褲襠，之後不到一分鐘被告再
    拿一瓶也是塞在褲襠。酒架的位置是櫃台小姐沒有辦法直視
    的地點，剛好有遮蔽物，但是監視器可以照到。被告拿完後
    ，跑到櫃台跟小姐詢問某種飲料，但是我們店內沒有販賣，
    後來被告就要走出去，我就馬上從辦公室出來。（你叫住被
    告時，被告的位置？）當時自動門已經打開了，但是被告人
    還沒有出去，只差一腳步。但是被告已經遠離櫃台結帳的地
    方了。」等語（本院卷第29頁），且被告本院當庭勘驗案發
    現場之監視錄影光碟結果：被告從架上拿起酒類放入口袋，
    之後往角落靠一下，左右張望後，再蹲下拿一瓶，站起，拉
    一下衣服，之後被告往門口走（門口已經在畫面的右上方，
    畫面沒有辦法拍到），再不久，先聽到超商打開的聲音後，
    再聽到有人喊先生等一下，後來又聽到超商門打開的聲音，
    接著店員講說你過來，被告說我又還沒有出去，被告又走回
    去將酒類放到架上，被告跟店員講話聲，再接著是被告跪下
    的畫面，與店員講話的聲音等情，有卷附上開錄影光碟一片
    翻拍照片12張（警卷第18-20頁）及本院於99年8月17日之勘
    驗筆錄（本院卷第19頁）在卷可按，且被告自承：伊有於上
    開時地將金門高粱酒放進其褲袋內，事後經收銀台並走到超
    過收銀台之位置，還沒有出店門，伊身上沒有帶現金，只有
    提款卡，伊有跪下來求店長乙○○乙情（警卷第5頁背面、
    偵卷第15頁、本院卷第11頁、30頁背面）。據此，堪認證人
    前揭所述與上開錄影光碟呈現案發過程相符，足認被告拿取
    高梁酒時，舉動怪異，東張西望，且選取的東西僅有二瓶酒
    ，大可拿在手中，何須置入褲檔隱藏，又從卷附翻拍照片所
    示現場配置，該店亦無提款機設備，其身上無現金可支付消
    費款，在其走向收銀檯時詢問該店店員有關其他飲料時，亦
    無表示其身上尚有二瓶酒未結帳，即走向該店大門口，難謂
    被告主觀上有要購買高梁酒之意，且被告如無竊盜犯意，事
    後何須向證人即店長乙○○為跪地求饒之行為？此外，復有
    搜索扣押筆錄、贓物認領保管單、刑案現場測繪圖各件附卷
    可證。故被告前揭所辯，乃事後推卸之詞，不足採信。本件
    事證明確，其犯行堪以認定。
三、核被告所為，係犯刑法第320條第1項之竊盜罪。查被告前於
    94年間，因詐欺案件，經本院於95年2月13日以94年簡字第
    117號判處有期徒刑3月確定如易科罰金，以1千元折算1日，
    並於95年8月16日以易科罰金執行完畢；又於95間，因施用
    毒品案件，經臺灣高等法院臺中分院於96年3月19日以96 年
    上訴字第210號判處有期徒刑7月，嗣經減刑為有期徒刑3 月
    15日，如易科罰金，以1千元折算1日確定；於97年間，因贓
    物案件，經本院於98年簡上字第71號判處有期徒刑3月，減
    刑為有期徒刑1月15日確定，如易科罰金，以1千元折算1日
    ，合併定應執行4月15日，如易科罰金，以新臺幣1千元折算
    1日確定，並於99年1月20日易科罰金執行完畢，有台彎高等
    法院被告前案紀錄表及臺灣臺中地方法院檢察署刑案資料查
    註紀錄表各一份在卷可稽，其受有期徒刑之執行完畢後，五
    年以內再犯本件有期徒刑以上之罪，為累犯，應依法加重其
    刑。爰審酌被告之品行、犯罪之動機、目的、手段、所生之
    危害及犯罪後之態度等一切情狀，量處如主文所示之刑，並
    諭知易科罰金之折算標準。
據上論斷，依刑事訴訟法第299條第1項前段，刑法第320條第1項
、第47條第1項、第41條第1項前段，刑法施行法第1條之1，判決
如主文。
中    華    民    國    99    年    10    月    14    日
                    刑事第七庭    法  官  張德寬
以上正本證明與原本無異。
如不服本判決應於收受判決後10日內向本院提出上訴書狀，並應
敘述具體理由；其未敘述上訴理由者，應於上訴期間屆滿後20日
內向本院補提理由書（均須按他造當事人之人數附繕本）「切勿
逕送上級法院」。
                                書記官  陳貴卿
中    華    民    國    99    年    10    月    14    日
附錄論罪科刑法條
刑法第三百二十條第一項
意圖為自己或第三人不法之所有，而竊取他人之動產者，為竊盜
罪，處五年以下有期徒刑、拘役或五百元以下罰金。

司法院資訊處製作；財團法人民間司法改革基金會備份。
